* Z:\home\mainster\CODES_local\LTSpice_projects\galvoscanner\PositionDemodulator_CamTech_01-04-2015_N.asc
Ia N003 0 SINE(500u 100u 1.5meg 3u)
Ib N007 0 SINE(0 250u 1k)
C1 0 0 470p
R2 Va N001 16.9k
R3 N001 Via 453
R4 Vb N004 16.9k
R5 N004 Vib 453
R6 N002 Va 2k
R7 N005 Vb 2k
R8 Vpos N002 4.53k
R9 0 N005 4.53k
C2 Va N001 330p
C3 0 0 470p
C4 N004 Vb 330p
C5 N002 Vpos 1.2n
C6 N005 0 1.2n
C7 bq1 N008 10n
XU3 0 N001 Vp Vm Va LT1013
XU1 0 N004 Vp Vm Vb LT1013
XU2 N005 N002 Vp Vm Vpos LT1013
XU5 0 N008 Vp Vm bq1 LT1013
R10 Vp10 N010 {(1-R13set)*R13}
R11 N010 Vm10 {R13set*R13}
R12 N008 N010 49.9k
R13 Va N008 10k
R14 N009 N008 200k
R15 Vb N009 {(1-R77set)*R77}
R16 N009 Va {R77set*R77}
R17 Vb N008 10k
R18 N008 Vm10 5.49k
D1 N008 bq1 1N4148
Q1 c_q1 bq1 e_q1 0 2N5769
R19 e_q1 AGC_out 10
R20 bq1 e_q1 150
R21 Vp c_q1 10n
C8 in 0 470p
R22 outop N006 16.9k
R23 N006 in 453
XU4 0 N006 Vp Vm outop LT1013
C9 outop N006 {cp1}
V7 in 0 ac 1
V9 Via_center 0 wavefile="N:/data_notebook/HS_Karlsruhe/xy_galvoscanner/bilder_screenshots_messungen/31-03-2015_tests_posDemod/PCSU_0mA_ch12.wav" chan=0
V8 Vib_center 0 wavefile="N:/data_notebook/HS_Karlsruhe/xy_galvoscanner/bilder_screenshots_messungen/31-03-2015_tests_posDemod/PCSU_0mA_ch12.wav" chan=1
R26 N003 0 1meg
R27 N007 0 1meg
V10 Via_cw 0 wavefile="N:/data_notebook/HS_Karlsruhe/xy_galvoscanner/bilder_screenshots_messungen/31-03-2015_tests_posDemod/PCSU_100mA_cw_ch12.wav" chan=0
V11 Vib_cw 0 wavefile="N:/data_notebook/HS_Karlsruhe/xy_galvoscanner/bilder_screenshots_messungen/31-03-2015_tests_posDemod/PCSU_100mA_cw_ch12.wav" chan=1
V12 Via_ccw 0 wavefile="N:/data_notebook/HS_Karlsruhe/xy_galvoscanner/bilder_screenshots_messungen/31-03-2015_tests_posDemod/PCSU_100mA_ccw_ch12.wav" chan=0
V13 Vib_ccw 0 wavefile="N:/data_notebook/HS_Karlsruhe/xy_galvoscanner/bilder_screenshots_messungen/31-03-2015_tests_posDemod/PCSU_100mA_ccw_ch12.wav" chan=1
XU9 Via_center Via jumperResistor Rjump=1u Rin=1t Rout=1t
XU6 Vib_center Vib jumperResistor Rjump=1u Rin=1t Rout=1t
XU7 Vp vdc_single V=20V
XU8 Vm vdc_single V=-20V
XU10 Vp10 vdc_single V=10V
XU11 Vm10 vdc_single V=-10V
.model D D
.lib C:\Program Files (x86)\LTC_ALL\LTspiceIV_4.18_multiLibs\lib\cmp\standard.dio
.model NPN NPN
.model PNP PNP
.lib C:\Program Files (x86)\LTC_ALL\LTspiceIV_4.18_multiLibs\lib\cmp\standard.bjt
.param R13=20k
.param R13set=0.5
.param R77=10k
.param R77set=0.5
.tran 0 500u 0
.param cp1=330p
;.step param cp1 list 330p 1e-30
* PosDemod v1.1 measure @ +-19V supply:\nAussteuerung mit ca. +-100mA\n---------------------------------------------\n---  Galvo #0 (sensor rep)\n---------------------------------------------\ncarrier frequency:    1.45MHz\nChannel IA1: DC range  -190 ... -282mV @ Clock wise mirror rotation\n...\n---------------------------------------------\n---  Galvo #1\n---------------------------------------------\ncarrier frequency:    1.52MHz\nChannel IA1: DC range  -180.0 ... -300.9mV @ Clock wise mirror rotation\nChannel IB1: DC range  -169.8 ... -292.3mV @ Clock wise mirror rotation\nMit aktueller trimmerjustierung ergibts sich:\nV_pos range : -11.06V ... 9.51V
.options  plotwinsize=0
.lib EIT_sub\vdc_single.sub
.lib LTC.lib
.lib MDB_sub/jumperRes.sub
.backanno
.end
